

## Aaron Pérez Aguilera

Full Stack Developer, IT & eCommerce Manager con más de 5 años de experiencia.

⊕ Igualada, Barcelona

aaron@dotmd.io • https://dotmd.io/ • https://linkedin.com/in/aaronperezaguilera

Sobre mí

Actualmente, ejerzo como IT & eCommerce Manager en Escorpion, donde canalizo mi pasión por la tecnología y el eCommerce en la mejora continua de su plataforma de venta online. Mi enfoque abarca desde el desarrollo frontend hasta la promoción estratégica, siempre con el objetivo de brindar una experiencia excepcional al usuario.

Experiencia

Escorpion 2021 - Actualmente

IT & eCommerce Manager

Lidero el departamento IT y eCommerce de Escorpion, donde me encargo de la gestión y mejora de los sistemas de redes, ERP (SAP) y desarrollos en el mismo, CRM y su plataforma de venta online, así como de la promoción estratégica de la marca.

SAI Computers 2019 - 2020

Programador SQL

Trabajé desarrollando personalizaciones de Ahora ERP basadas en SQL y aplicaciones personalizadas en su plataforma low-code empresarial FlexyGo.

## Educación

Universitat Oberta de Catalunya 2023 - Actualmente Doble grado de Ingeniería Informática y Administración y Dirección de empresas

Idiomas

Español: Nativo Catalán: Nativo Inglés: Avanzado

Habilidades

⑤ HTML ③ CSS ⑤ JavaScript 参 Tailwind ⑤ TypeScript ⑥ Node☼ MySQL ⑥ Git ♡ GitHub ⑥ Next.js 炀 React